臺灣臺南地方法院刑事判決
110年度易字第1085號
公  訴  人  臺灣臺南地方檢察署檢察官
被      告  黃榮得



上列被告因竊盜案件，經檢察官追加起訴（臺灣雲林地方檢察署
110年度偵字第7539號），並由臺灣雲林地方法院判決本件管轄
錯誤，移送本院審理，被告就被訴事實為有罪之陳述，經告知簡
式審判程序之旨，並聽取當事人意見後，裁定以簡式審判程序進
行審理，判決如下：
    主  文
黃榮得犯侵入住宅竊盜罪，處有期徒刑捌月。未扣案犯罪所得黑
色斜背包壹個、新臺幣貳佰元統一超商禮券、COACH牌黑色零錢
包壹個及現金新臺幣壹仟元，均沒收之，於全部或一部不能沒收
或不宜執行沒收時，追徵其價額。
   事實及理由
一、本件係經被告黃榮得於準備程序當庭表示認罪，而經本院裁
    定以簡式審判程序加以審理，依據刑事訴訟法第273條之2 
    、第159條第2項之規定，不適用審判外陳述之證據法則中，
    有關限制證據能力之相關規定，合先敘明。
二、本件除證據部份應補充「被告於本院準備及審理程序中之自
    白」外，其餘犯罪事實及證據，均引用如附件臺灣雲林地方
    檢察署檢察官追加起訴書之記載。
三、核被告所為，係犯刑法第321條第1項第1款之侵入住宅竊盜
    罪。爰以行為人之責任為基礎，審酌被告具工作能力，不思
    以己身勞力、能力，自正當途徑取得金錢、財物，僅為貪圖
    不法之利益，於前竊盜案假釋期間（有臺灣高等法院被告前
    案紀錄表在卷可憑），侵入住宅竊取他人之物，造成告訴人
    之財物損失，嚴重危害居家安寧及社會治安，惡性非輕；次
    審酌被告素行非佳，前有多次竊盜、加重竊盜之前案紀錄，
    有前開前案紀錄表1份在卷可憑；再考量被告坦承犯行，尚
    有悔意；暨其自陳無業，國小畢業、離婚，育有3子均已成
    年，核其工作、學識程度及家庭生活狀況等一切情狀，量處
    如主文所示之刑，以資儆懲。
四、沒收
　  被告竊得之黑色斜背包1個、 新臺幣（下同）200元統一超
    商禮券、COACH牌黑色零錢包1個及現金1000元，均屬被告之
    犯罪所得，因未經扣案或發還，均應依刑法第38條之1第1項
    前段規定，宣告沒收；於全部或一部不能沒收或不宜執行沒
    收時，依同條第3項規定，追徵其價額。惟第三人對沒收標
    的之權利或因犯罪而得行使之債權均不受影響。刑法第38條
    之3亦有明文。至其餘之物，或為陳紫綺專屬於個人身分證
    明、信用、資格之用，其已申請註銷、掛失止付並補發新卡
    片、證件（見警卷頁4），原卡片、證件即失去功用，已不
    具刑法重要性，為免執行之困難，故依刑法第38條之2第2項
    規定不予宣告沒收。
據上論斷，應依刑事訴訟法第273條之1第1項、第299條第1項前
段（本件依刑事判決精簡原則，僅記載程序法條文），判決如主
文。
本案經檢察官黃煥軒追加公訴，檢察官林容萱到庭執行職務。
中　　華　　民　　國　　110 　年　　12　　月　　30　　日
　　　　　　　　　刑事第四庭    法　官　張  菁
以上正本證明與原本無異。
如不服本判決應於收受本判決後20日內向本院提出上訴書狀，並
應敘述具體理由。其未敘述上訴理由者，應於上訴期間屆滿後20
日內向本院補提理由書狀（均須按他造當事人之人數附繕本）「
切勿逕送上級法院」。 
　　　　　　　　　　　　　　　　書記官  蔡佳玲
中　　華　　民　　國　　110 　年　　12　　月　　30　　日
附錄本案論罪法條全文
中華民國刑法第321條
犯前條第1項、第2項之罪而有下列情形之一者，處6月以上5年以
下有期徒刑，得併科 50 萬元以下罰金：
一、侵入住宅或有人居住之建築物、船艦或隱匿其內而犯之。
二、毀越門窗、牆垣或其他安全設備而犯之。
三、攜帶兇器而犯之。
四、結夥三人以上而犯之。
五、乘火災、水災或其他災害之際而犯之。
六、在車站、港埠、航空站或其他供水、陸、空公眾運輸之舟、
    車、航空機內而犯之。
前項之未遂犯罰之。
附件
臺灣雲林地方檢察署檢察官追加起訴書
                                     110年度偵字第7539號
　　被　　　告　黃榮得　男　58歲（民國00年00月00日生）
　　　　　　　　　　　　住○○市○○區○○路00巷00弄00號
                        (另案在法務部矯正署雲林看所守羈
                        押)
　　　　　　　　　　　　國民身分證統一編號：Z000000000號
上列被告因竊盜案件，業經偵查終結，認與臺灣雲林地方法院審
理之110年度訴字第497號案件，為一人犯數罪之相牽連案件，應
追加起訴，茲將犯罪事實及證據並所犯法條分敘如下：
        犯罪事實
一、黃榮得意圖為自己不法所有，基於竊盜犯意，於民國110年4
    月16日5時22分許，騎乘車牌號碼000-000號普通重型機車至
    臺南市○○區○○○街0號前，侵入該址陳紫綺之住所竊取黑色斜
    背包1個（內有證件、卡片、禮券、零錢包及現金新臺幣100
    0元等物）得手後離去，嗣其上述犯行、行蹤為上址及路面
    監視器攝獲，經警於翌(17)日查緝到案，始悉上情。
二、案經陳紫綺訴由臺南市政府警察局第二分局報告臺灣臺南地
    方檢察署呈請臺灣高等檢察署臺南檢察分署檢察長核轉本署
    偵辦。
        證據並所犯法條
一、證據清單暨待證事實：
(一)被告黃榮得之供述：自承其於該(16)日3時許在高雄市竊盜
    上述機車後騎乘該車前往嘉義縣布袋鎮等語，辯稱其未至上
    址竊盜背包等詞。
(二)告訴人陳紫綺之指訴：該(16)日上午5時許其上址住宅遭人
    侵入竊盜其黑色斜背包1個（內有證件、卡片、禮券、零錢
    包、現金等物），失竊證件、卡片皆已掛失等情。
(三)路面監視器攝錄影像翻拍照片：頭戴白色安全帽之騎士騎乘
    上述機車於該(16)日5時許途經臺南市中西區西賢五街，該
    騎士腳著黑底白紋之鞋。
(四)上址竊案現場監視器攝錄影像翻拍照片：頭戴白底黑紋安全
    帽之竊賊侵入上址西賢五街6號住宅竊盜黑色背包。
(五)路面監視器攝錄影像翻拍照片：頭戴白底黑紋安全帽之騎士
    騎乘上述機車由上述西賢五街駛往臺南市安平區。
(六)被告翌(17)為警查緝到案照片：被告腳著黑底白紋之鞋。
二、核被告所為，係犯刑法第321條第1項第1款侵入住宅竊盜罪
    嫌。被告上述犯罪所得，請依刑法第38條之1第1、3項宣告
    沒收；並於全部、一部不能或不宜沒收時，追徵其價額。
三、依刑事訴訟法第265條第1項追加起訴。
    此  致
臺灣雲林地方法院
中　　華　　民　　國　 110　　年　　10　　月　　25　　日
                              檢　察　官  黃 煥 軒
本件證明與原本無異
中　　華　　民　　國　 110　　年　　10　　月　　29　　日
                              書  記  官  鄧 瑞 竹